---
title: "TD3"
format: html
editor: visual
---

# Q2 : import de la base

```{r}
library(readr)
df_velo <- read_delim("data/comptage_velo.csv", 
    delim = ";", escape_double = FALSE, trim_ws = TRUE)
```

Création de deux data frame avec les infos de mes deux boucles favorites :\
- 747 : Chemin de halage Tortière vers Nord\
- 683 : pont Anne de Bretagne vers Nord

```{r}
library(dplyr)

df_b_747 <- df_velo |>
  filter(`Numéro de boucle` == 747)

df_b_683 <- df_velo |>
  filter(`Numéro de boucle` == 683)
```

Création de deux data frame avec les infos sur mes deux jours préférés :\
- 21 juin 2025\
- 1er août 2025

```{r}
df_d_2106 <- df_velo |>
  filter(Jour == "2025-06-21")

df_d_0108 <- df_velo |>
  filter(Jour == "2025-08-01")
```

# Q3 : fonction filtre_anomalie()

```{r}
# Définition de la fonction

filtre_anomalie <- function(dataframe) {
  
  stopifnot(is.data.frame(dataframe)) # permet de stopper si ce n'est pas un data frame
  
  dataframe <- dataframe |>
    filter(!(`Probabilité de présence d'anomalies` %in% c("Forte", "Faible"))) # enlève les lignes avec anomalies
  
  return(dataframe)
}
```

```{r}
# Test sur mes data frames

filtre_anomalie(df_b_683)
filtre_anomalie(df_b_747)
filtre_anomalie(df_d_0108)
filtre_anomalie(df_d_2106)
```

Sur df_b_747 :\
- avant filtre : 365 obs\
- après filtre : 344 obs

Sur df_b_683 :\
- avant filtre : 365 obs\
- après filtre : 2 obs

Sur df_d_0108 :\
- avant filtre : 60 obs\
- après filtre : 53 obs

Sur : df_d_2106\
- avant filtre : 60 obs\
- après filtre : 48 obs

# Q4 : fonction compter_nombre_trajet()

```{r}
# définition de la fonction

compter_nb_trajets <- function (dataframe) {
  
  stopifnot(is.data.frame(dataframe))
  
  nb_trajets <- sum(dataframe$Total)
  
  return(nb_trajets)
}
```

```{r}
# test sur mes data frames

compter_nb_trajets(df_b_683)
compter_nb_trajets(df_b_747)
compter_nb_trajets(df_d_0108)
compter_nb_trajets(df_d_2106)
```

# Q5 : fonction compter_nb_de_boucles()

```{r}
# définition de la fonction

compter_nb_de_boucles <- function(dataframe) {
  
  stopifnot(is.data.frame(dataframe))
  
  nb_de_boucle <- dataframe |>
    summarise(total = n_distinct(`Numéro de boucle`)) |>
    pull(total)
  
  return(nb_de_boucle)
}

```

```{r}
# test sur mes data frames

compter_nb_de_boucles(df_b_683)
compter_nb_de_boucles(df_b_747)
compter_nb_de_boucles(df_d_0108)
compter_nb_de_boucles(df_d_2106)
```

les résultats sur les data frame avec une seule boucle étaient prévisibles puisqu'il n'y a qu'une seule boucle présente sur ces data frames. 

# Q6 : fonction trouver_trajet_max()

```{r}
# définition de la fonction
trouver_trajet_max <- function(dataframe) {
  
  stopifnot(is.data.frame(dataframe))
  
  trajet_max <- dataframe |>
    filter(Total == max(Total, na.rm = TRUE)) |>
    select(`Boucle de comptage`, Jour, Total)
  
  return(trajet_max)
  
}
```

```{r}
# test sur mes dataframes

trouver_trajet_max(df_b_747)
trouver_trajet_max(df_b_683)
trouver_trajet_max(df_d_0108)
trouver_trajet_max(df_d_2106)
```

# Q7 : trouver_trajet_max sur df_velo

```{r}
# application de trouver_trajet_max() sur df_velo
trouver_trajet_max(df_velo)
```

Le nombre de trajets semble ENORME. On va corriger le data frame avec la fonction filtre_anomalie().

```{r}
df_velo_filtre <- filtre_anomalie(df_velo)
trouver_trajet_max(df_velo_filtre)
```

# Q8 : fonction calcul_distribution_semaine()

```{r}
# définition de la fonction

calcul_distribution_semaine <- function(dataframe) {
  
  stopifnot(is.data.frame(dataframe))
  
  distrib_semaine <- dataframe |>
    group_by(`Jour de la semaine`) |>
    summarise(Total_Passages = sum(Total, na.rm = TRUE)) |>
    arrange(`Jour de la semaine`)
  
  return(distrib_semaine)
  
}
```

```{r}
# test sur mes data frames

calcul_distribution_semaine(df_b_683)
calcul_distribution_semaine(df_b_747)
calcul_distribution_semaine(df_d_0108)
calcul_distribution_semaine(df_d_2106)
```

# Q9 : fonction plot_distribution_semaine()

```{r}
library(ggplot2)

# définition de la fonction

plot_distribution_semaine <- function(dataframe) {
  
  stopifnot(is.data.frame(dataframe))
  
  df_propre <- filtre_anomalie(dataframe)

  df_stats <- calcul_distribution_semaine(df_propre)
  
  graphique <- ggplot(df_stats, aes(x = factor(`Jour de la semaine`), y = Total_Passages)) +
    geom_col(fill = "slateblue") +
    labs(
      title = "Distribution des trajets par jour de la semaine, après filtrage des anomalies",
      x = "Jour de la semaine (1=Lundi, 7=Dimanche)",
      y = "Nombre total de trajets"
    ) +
    theme_minimal()
  
  print(graphique)
}
```

```{r}
# test sur mes data frames

plot_distribution_semaine(df_velo)
plot_distribution_semaine(df_b_683)
plot_distribution_semaine(df_b_747)
plot_distribution_semaine(df_d_0108)
plot_distribution_semaine(df_d_2106)
```

