---
title: "TD3"
format: html
editor: visual
---

# Q2 : import de la base

```{r}
library(readr)
df_velo <- read_delim("data/comptage_velo.csv", 
    delim = ";", escape_double = FALSE, trim_ws = TRUE)
```

Création de deux data frame avec les infos de mes deux boucles favorites :\
- 747 : Chemin de halage Tortière vers Nord\
- 683 : pont Anne de Bretagne vers Nord

```{r}
library(dplyr)

df_b_747 <- df_velo |>
  filter(`Numéro de boucle` == 747)

df_b_683 <- df_velo |>
  filter(`Numéro de boucle` == 683)
```

Création de deux data frame avec les infos sur mes deux jours préférés :\
- 21 juin 2025\
- 1er août 2025

```{r}
df_d_2106 <- df_velo |>
  filter(Jour == "2025-06-21")

df_d_0108 <- df_velo |>
  filter(Jour == "2025-08-01")
```

# Q3 : fonction filtre_anomalie()

```{r}
# Définition de la fonction

filtre_anomalie <- function(dataframe) {
  
  stopifnot(is.data.frame(dataframe)) # permet de stopper si ce n'est pas un data frame
  
  dataframe <- dataframe |>
    filter(!(`Probabilité de présence d'anomalies` %in% c("Forte", "Faible"))) # enlève les lignes avec anomalies
  
  return(dataframe)
}
```

```{r}
# Test sur mes data frames

df_b_683 <- filtre_anomalie(df_b_683)
df_b_747 <- filtre_anomalie(df_b_747)
df_d_0108 <- filtre_anomalie(df_d_0108)
df_d_2106 <- filtre_anomalie(df_d_2106)
```

Sur df_b_747 :\
- avant filtre : 365 obs\
- après filtre : 344 obs

Sur df_b_683 :\
- avant filtre : 365 obs\
- après filtre : 2 obs

Sur df_d_0108 :\
- avant filtre : 60 obs\
- après filtre : 53 obs

Sur : df_d_2106\
- avant filtre : 60 obs\
- après filtre : 48 obs
